臺灣桃園地方法院刑事判決
111年度交簡上字第121號
上  訴  人  
即  被  告  魏慶忠



上列上訴人即被告因過失傷害案件，不服本院中華民國111年3月
21日110年度桃交簡字第2931號刑事簡易判決（聲請簡易判決處
刑案號：臺灣桃園地方檢察署110年度調偵字第1152號），提起
上訴，本院管轄之第二審合議庭判決如下：
    主  文
上訴駁回。
    事實及理由
一、本案經本院審理結果，認原審認事用法及量刑均無不當，應
    予維持，並引用如附件原審刑事簡易判決書（含檢察官聲請
    簡易判決處刑書）記載之事實、證據及理由。
二、被告上訴理由略以：告訴人歐陽汎祈經鑑定亦有未注意行車
    狀況、未保持安全距離之過失，且其希望能與告訴人和解，
    原判決判處拘役55日實屬過重云云。
三、按量刑輕重，係屬事實審法院得依職權自由裁量之事項，苟
    其量刑已以行為人之責任為基礎，並斟酌刑法第57條各款所
    列情狀，而未逾越法定刑度或有濫用權限情事，即不得任意
    指為違法。經查：原審量刑時即考量被告違反注意義務之程
    度、犯後自首坦承犯行之態度，自陳職業工、家庭經濟狀況
    小康、告訴人所受傷勢，以及被告與告訴人調解未能成立等
    一切情狀，量處拘役55日，並諭知易科罰金之折算標準，量
    刑未逾越法定刑度，亦未濫用自由裁量權限。至被告稱告訴
    人未注意行車狀況、未保持安全距離，告訴人亦有過失云云
    。惟被告於警詢時自承斯時其欲右轉進入寶石街，而其駕駛
    之自用小貨車方向燈故障，適其右側有告訴人騎乘機車往新
    莊方向直行，其沒有看到告訴人等語，是被告顯有原審判決
    所認疏忽之情形，告訴人騎乘機車直行，因被告突然右偏不
    及反應，遭被告右側車身撞擊其機車左側車身而人車倒地一
    情，業經告訴人於警詢時證述明確，並有道路交通事故調查
    報告表及監視器翻拍照片在卷可證，自難認告訴人有何過失
    。此外，被告於本院審理時自承其至今仍未與告訴人達成和
    解等語。從而，被告以量刑過重為由提起上訴，為無理由，
    應予駁回。
四、依刑事訴訟法第455條之1第1項、第3項、第368條、第373條
    ，判決如主文。
本案經檢察官吳建蕙聲請簡易判決處刑，檢察官洪鈺勛到庭執行
職務。
中　　華　　民　　國　　111 　年　　7 　　月　　29　　日
                  刑事第十三庭審判長法  官  潘怡華
                                    法  官  簡方毅
                                    法　官　王兆琳
以上正本證明與原本無異。
不得上訴。
                                    書記官　鄭哲霖
中　　華　　民　　國　　111 　年　　7 　　月　　29　　日
　　　　　　　　　　　　　　　　　　
附件：　　　　　　　　　　　　
臺灣桃園地方法院刑事簡易判決
110年度桃交簡字第2931號
聲  請  人  臺灣桃園地方檢察署檢察官
被      告  魏慶忠
上列被告因過失傷害案件，經檢察官聲請以簡易判決處刑（110
年度調偵字第1152號），本院判決如下：
    主      文
魏慶忠犯過失傷害罪，處拘役55日，如易科罰金，以新臺幣1仟
元折算1日。
    事實及理由
一、魏慶忠於民國110年1月25日上午10時53分許，駕駛車牌號碼
    00-0000號自用小貨車（下稱本案小貨車），沿桃園市龜山
    區東萬壽路由西往東方向行駛，行經該路段與寶石街交岔路
    口欲右轉時，本應注意兩車並行之間隔，並隨時採取必要之
    安全措施及汽車右轉彎時，應距交岔路口30公尺前顯示方向
    燈或手勢，駛至路口後再行右轉等情，而依當時天候晴、日
    間自然光線、路面鋪裝柏油、乾燥、無缺陷，視距良好等情
    ，並無不能注意之情事，竟疏未注意及此，未保持車輛間距
    又未打亮右轉方向燈即貿然右轉，適有歐陽汎祈騎乘車牌號
    碼000-0000號普通重型機車，沿同路段同向行駛於本案小貨
    車右方，兩車閃避不及發生碰撞，致歐陽汎祈受有臉部、雙
    側手肘、雙膝、右足部、雙手、右大腿、左肩、臀部多處挫
    傷、左肘韌帶損傷等傷害。
二、本件用以證明被告犯罪事實之證據，均引用檢察官聲請簡易
    判決處刑書（如附件）之記載。
三、論罪科刑：
　　㈠按汽車行駛時，駕駛人應注意兩車併行之間隔，並隨時採
      取必要之措施，道路交通安全規則第94條第3項定有明文
      。依卷附監視器錄影畫面截圖顯示，案發日當上午10時53
      分30至31秒時，本案小貨車行駛於外側車道靠內側處尚未
      開始右轉，同時告訴人騎乘之機車行駛於本案小貨車右側
      （見偵卷第25頁）。此時被告理應藉由觀察右後照鏡觀測
      確認本案小貨車右側情形，並發現告訴人騎乘之機車，進
      而採取適當之應對措施。然被告捨此不為，於同時分32秒
      時，疏未注意其與告訴人間之併行間隔貿然右轉，以致二
      車碰撞肇生事故，則被告之過失已屬明確。
　　㈡聲請意旨雖認被告有「轉彎車未讓直行車先行」之過失，
      惟該規定（道路交通安全規則第102條第1項第7款）係適
      用於不同行車方向或同方向不同車道（包括同向二以上車
      道及快慢車道等）行駛之情形，至同向同車道行駛之情形
      ，應適用道路交通安全規則第94條關於注意兩車並行之間
      隔及後車與前車之間應保持隨時可以煞停之距離等規定，
      規範其行車秩序（最高法院107年度台上字第3398號判決
      意旨參照）。本件被告與告訴人係行駛於相同車道，則檢
      察官聲請意旨認為被告有轉彎車未讓直行車先行之過失，
      即有未洽，附此說明。
　　㈢是核被告魏慶忠所為，係犯刑法第284條前段之過失傷害罪
      。又被告於肇事後，於有偵查犯罪職權之員警前往現場時
      在場，且當場承認為肇事人，進而接受裁判，此有道路交
      通事故肇事人自首情形紀錄表存卷可佐（見本院卷第41頁
      ），已符合自首要件，爰依刑法第62條前段規定得減輕其
      刑。
四、爰以行為人之責任為基礎，審酌被告就本件車禍發生之過失
    程度、事故發生後自首坦承犯行之態度，兼衡其自陳業工、
    家庭經濟狀況小康（見偵卷第7頁）、被害人所受傷勢程度
    ，及被告雖有與告訴人調解但未能成立等一切情狀，量處如
    主文所示之刑，並諭知易科罰金之折算標準。
五、據上論斷，應依刑事訴訟法第449條第1項前段、第454條第2
    項，刑法第284條前段、第62條前段、第41條第1項前段，刑
    法施行法第1條之1第1項，逕以簡易判決處刑如主文。
六、如不服本判決，得於判決書送達之翌日起20日內，以書狀敘
    述理由，向本庭提出上訴。
本案經檢察官吳建蕙聲請以簡易判決處刑。
中　　華　　民　　國　　111 　年　　3 　　月　　21　　日
                  刑事第一庭  法　官　楊奕泠
以上正本證明與原本無異。
如不服本判決，應於判決送達後20日內向本院提出上訴狀（應附
繕本）。
                              書記官　黃甄智
中　　華　　民　　國　　111 　年　　3 　　月　　22　　日
附錄論罪科刑法條：
中華民國刑法第284條
因過失傷害人者，處1年以下有期徒刑、拘役或10萬元以下罰金
；致重傷者，處3年以下有期徒刑、拘役或30萬元以下罰金。
附件：
臺灣桃園地方檢察署檢察官110年度調偵字第1152號聲請簡易判
決處刑書。
臺灣桃園地方檢察署檢察官聲請簡易判決處刑書　
                                   110年度調偵字第1152號
　　被　　　告　魏慶忠　男　55歲（民國00年00月00日生）
　　　　　　　　　　　　住○○市○○區○○街000巷00○0號
　　　　　　　　　　　　國民身分證統一編號：Z000000000號
上列被告因過失傷害案件，業經偵查終結，認為宜以簡易判決處
刑，茲將犯罪事實及證據並所犯法條分敘如下：
        犯罪事實
一、魏慶忠於民國110年1月25日上午10時53分許，駕駛車牌號碼
    00-0000號自用小貨車，沿桃園市龜山區東萬壽路由西往東
    方向行駛，行經該路段與寶石街交岔路口欲右轉時，本應注
    意轉彎車應讓直行車先行，而依當時天候晴、日間自然光線
    、路面鋪裝柏油、乾燥、無缺陷，視距良好等情，並無不能
    注意之情事，竟疏未注意及此，貿然右轉，適有歐陽汎祈騎
    乘車牌號碼000-0000號普通重型機車，沿同路段同向在其後
    右直行駛至，兩車閃避不及，發生碰撞，致歐陽汎祈受有臉
    部、雙側手肘、雙膝、右足部、雙手、右大腿、左肩、臀部
    多處挫傷、左肘韌帶損傷等傷害。嗣歐陽汎祈報警處理 ，
    始悉上情。
二、案經歐陽汎祈訴由桃園市政府警察局龜山分局報告偵辦。
　　　　證據並所犯法條
一、上揭犯罪事實，業據被告魏慶忠於警詢中坦承不諱，核與證
    人即告訴人歐陽汎祈於警詢中之證述相符，並有長庚醫療財
    團法人林口長庚紀念醫院診斷證明書、監視器錄影截取照片
    6張、道路交通事故現場圖、道路交通事故調查報告表㈠、㈡
    、現場照片18張、酒測單2件、車輛詳細資料報表2件、桃園
    市政府警察局道路交通事故當事人登記聯單、監視器錄影光
    碟1片等件在卷可稽，被告確有貿然右轉之情事。次按，轉
    彎車應讓直行車先行，道路交通安全規則第102條第1項第第
    7款訂有明文，被告駕駛汽車對於前揭規定自應注意遵守，
    卻未能確實注意，致與告訴人發生碰撞，並造成告訴人受傷
    ，其行為自有過失，且此過失與告訴人所受之傷害結果間具
    有相當因果關係甚明，被告犯嫌堪以認定。
二、核被告所為，係犯刑法第284條前段之過失傷害罪嫌。
三、依刑事訴訟法第451條第1項聲請逕以簡易判決處刑。
　　此　致
臺灣桃園地方法院
中　　華　　民　　國　 110　　年　　10　　月　　14　　日
                          檢　察　官  吳建蕙
本件證明與原本無異　　
中　　華　　民　　國　 110　　年　  11　　月　　 6    日
                          書  記  官  吳文琳
附記事項：
本件係依刑事訴訟法簡易程序辦理，法院簡易庭得不傳喚被告、
輔佐人、告訴人、告發人等出庭即以簡易判決處刑；被告、被害
人、告訴人等對告訴乃論案件如已達成民事和解而要撤回告訴或
對非告訴乃論案件認有受傳喚到庭陳述意見之必要時，請即另以
書狀向簡易法庭陳述或請求傳訊。
所犯法條：
中華民國刑法第284條
因過失傷害人者，處一年以下有期徒刑、拘役或十萬元以下罰金
；致重傷者，處三年以下有期徒刑、拘役或三十萬元以下罰金。